

## Datos personales

Cesar Salamanca Molano



cesars 83c@hotmail.com



3114918140



kr77#18-51 torre 4 apto 1301



28 de agosto de 1995



Bogotá

# Competencias

Trabajo en equipo Comunicación adaptación Iniciativa

### Idiomas

Frances

Ingles

## **Cesar Salamanca Molano**

Ingeniero industrial

### Perfil

Ingeniero industrial bilingüe con más de 5 años de experiencia en atención al cliente en el exterior. Me han permitido desarrollar capacidades de liderazgo y manejar un equipo de hasta 15 personas para gestionar proyectos y lograr metas estructuradas, realizando seguimientos mediante KPI'S y lineamientos que permitan llevar el control de las mismas. Actualmente me encuentro en la búsqueda de nuevos retos que me ayuden a demostrar mis habilidades y conocimientos.

### **Formación**

**Ingeniero Industrial** 

2019 - 2023

Universidad Católica de colombia

Tecnico en Linea de Aviones

2012 - 2016

corporacion educativa indoamericana

## Experiencia

#### Supervisor bilingue

2019 - 2024

#### teleperformance

Vincular departamentos, coordinar y distribuir las labores, construir planes para mitigar o prevenir riesgos y tener habilidad de dirigir.

**Almacenista** 2017 - 2018

#### Viva Colombia

Guardar productos y materiales de la compañia, recibir, organizar y despachar el inventario cuando sea necesarioo se requiera para suplir mercancía en algún establecimiento o orden de trabajo.

Doy mi consentimiento para el procesamiento de mis datos personales para el proceso de selección del puesto que solicito.

